# 关于无形资产摊销

提问人：阳光在线 时间：2011-07-26 14:32:46
请教企业接受投资形成的无形资产，其摊销额，在高新技术企业复审时能否作为研发费用---无形资产摊销列支，（ 2008 ） 362 号文规定 无形资产摊销 因研究开发活动需要购入的专有技术（包括专利、非专利发明、许可证、专有技术、设计和计算方法等）
所发生的费用摊销。谢谢！

回答人：chenyiwei
个人理解，如果该无形资产确系专用于研究开发活动，仅仅是对价支付方式是现金还是自身股权这一点上存在差异的，应当不影响其摊销额在高新技术企业认定专项审计中能否计入研究开发费的认定。 请有实务经验的网友指正。